【裁判字號】    91,訴,694
【裁判日期】    920320
【裁判案由】    偽造文書
【裁判全文】
臺灣士林地方法院刑事判決                          九十一年度訴字第六九四號
    公  訴  人  臺灣士林地方法院檢察署檢察官
    被      告  丙○○
右列被告因偽造文書案件，經檢察官提起公訴（九十一年度偵字第五六九九號），本
院判決如左：
    主  文
丙○○行使偽造私文書，足以生損害於他人，處有期徒刑伍月，如易科罰金以佰元
折算壹日。卷附遠傳電信行動電話服務申請書（收件編號○七二一七九、○七二一八
二、○七二一八六號）上所偽造之「甲○○」、「乙○○」署押各枚（共陸枚）沒
收之。
    事  實
一、丙○○於民國八十九年六、七月間，任職「威達通訊行」（址設臺北市○○○路
    ○段一四九號）時，意圖提高業績並抽取佣金，竟利用保管客戶乙○○及其女兒
    甲○○國民身分證之機會，影印各三份附於收件編號○七二一七九、○七二一八
    二、○七二一八六號遠傳電信行動電話服務申請書上，接續偽造乙○○、甲○○
    之署押各三枚（共六枚，每份申請書上均有甲○○、乙○○署押各一枚），並填
    載國民身分證字號、戶籍、地址、聯絡電話等客戶基本資料，持向威達通訊行而
    行使之，申辦遠傳電信股份有限公司（下簡稱遠傳公司）之行動電話號碼：00
    00000000號、0000000000號、0000000000號之Ｓ
    ＩＭ（Subcriber Identity Module）卡各一張，足生損害於甲○○、乙○○及
    遠傳公司對於電話用戶管理之正確性，致遠傳公司員工誤以為係該公司原有客戶
    乙○○介紹新客戶甲○○申辦前開行動電話門號，陷於錯誤進而核准該申請，並
    將前開三門號行動電話之ＳＩＭ卡依上揭申請書上所留甲○○之住址寄交予丙○○收取，丙○○則隨即將該三張ＳＩＭ卡銷毀。嗣經乙○○接獲繳費通知而報警
    處理，始查獲上情。
二、案經內政部警政署電信警察隊第一中隊報請臺灣士林地方法院檢察署檢察官偵查
    起訴。
    理  由
一、訊據被告丙○○對於上開冒用被害人甲○○、乙○○名義申辦遠傳電信行動電話
    門號之事實坦承不諱，核與被害人甲○○、乙○○及遠傳電信專員高玉齡於警訊
    、偵查中指訴情節相符，並有遠傳公司九十一年七月一日遠傳九十一〔業服〕字
    第五○八六四號函附之行動電話門號0000000000號、0000000
    000號、0000000000號行動電話服務申請書原本各一份、九十一年
    四月十日遠傳九十一〔業服〕字第五○四三九號函檢送之帳單明細等在卷可資佐
    憑，事證明確，被告犯行洵堪認定，應依法論科。
三、查被告冒用甲○○、乙○○之國民身分證，申請辦ＳＩＭ卡並偽造「甲○○」、
    「乙○○」署押於遠傳電信行動電話服務申請書，持以向「威達通訊行」行使該
    偽造之私文書，自足以生損害於甲○○、乙○○及遠傳公司對於電話用戶管理之
    正確性。又按行動電話ＳＩＭ卡，即行動電話用戶識別卡，係一晶片，為有體物
    ，是行動電話之「鑰匙」，具有通訊使用之價值，電信公司亦常舉行特殊門號之
    公開標售，且在一定條件下具有可轉讓性，非謂毫無財產上價值。依電信公司一
    般定型化契約之約定，雖行動電話門號ＳＩＭ卡之所有權屬於公司本身，然仍得
    私下出售、轉讓，且既認ＳＩＭ卡是屬於刑法第三百二十三條所稱之「電磁紀錄
    」以動產論，自該當於刑法第三百三十九條第一項之詐欺取財罪所稱之「物」（
    臺灣高等法院暨所屬法院九十年法律座談會第十案提案參照）。核被告所為，係
    犯刑法第二百十六條、第二百十條之行使偽造私文書罪、第三百三十九條第一項
    之詐欺取財罪。被告偽造「甲○○」、「乙○○」署押為偽造私文書之階段行為
    ，應為偽造行為所吸收；偽造私文書後進而行使，偽造之低度行為應為行使之高
    度行為所吸收，均不另論罪。又被告先後於三份行動電話服務申請書上偽簽「甲○○」、「乙○○」之署押各三枚（共六枚）完成偽造之私文書，係基於同一犯
    意下之接續行為，僅侵害一個法益，只論以一罪。其所犯上開二罪間，有方法結
    果之牽連關係，依刑法第五十五條之規定，應從較重之行使偽造私文書罪處斷。
    爰審酌被告之生活狀況、智識程度、犯罪之動機、目的、手段、一時貪欲致罹刑
    章，所生危害非鉅，犯罪情節尚屬輕微，及犯罪後尚能坦承犯行，態度良好，知
    所悔改等一切情狀，量處如主文所示之刑，以示懲儆。另查被告犯罪後，刑法第
    四十一條業於九十年一月四日經立法院修正通過為：「犯最重本刑為五年以下有
    期徒刑以下之刑之罪，而受六個月以下有期徒刑或拘役之宣告，因身體、教育、
    職業或家庭之關係或其他正當事由，執行顯有困難者，得以一元以上三元以下折
    算一日，易科罰金。但確因不執行所宣告之刑，難收矯正之效，或難以維持法秩
    序者，不在此限。併合處罰之數罪，均有前項情形，其應執行之刑逾六月者，亦
    同。」，並於同年一月十日經總統公布，於同年一月十二日生效，比較新舊法之
    結果，以修正後之刑法第四十一條第一項較有利於被告，依刑法第二條第一項前
    段規定，對於前揭所科處之徒刑，應適用裁判時之刑法第四十一條第一項前段諭
    知易科罰金之折算標準。
四、卷附遠傳電信行動電話服務申請書（收件編號○七二一七九、○七二一八二、○
    七二一八六號）上所偽造之「甲○○」、「乙○○」署押各三枚（共六枚），應
    依刑法第二百十九條規定宣告沒收。
據上論斷，應依刑事訴訟法第二百九十九條第一項前段，刑法第二條第一項前段、第
二百十六條、第二百十條、第三百三十九條第一項、第五十五條、第四十一條第一項
前段、第二百十九條，罰金罰鍰提高標準條例第一條前段、第二條，判決如主文。
本案經檢察官簡靜玉到庭執行職務
中      華      民      國    九十二    年      三      月     二十     日
                                    臺灣士林地方法院刑事第二庭
                                        法  官  李  昆  霖
右正本證明與原本無異。
如不服本判決，應於判決送達後十日內，向本院提出上訴狀。
                                        書記官  李  佩  真
中      華      民      國    九十二    年      三      月    二十四    日
附錄本判決論罪科刑依據之法條：
刑法第二百十六條：
行使第二百十條至第二百十五條之文書者，依偽造、變造文書或登載不實事項或使登
載不實事項之規定處斷。
刑法第二百十條：
偽造、變造私文書，足以生損害於公眾或他人者，處五年以下有期徒刑。
刑法第三百三十九條第一項：
意圖為自己或第三人不法之所有，以詐術使人將本人或第三人之物交付者，處五年以
上有期徒刑、拘役或科或併科一千元以下罰金。
刑法第二百十九條：
偽造之印章、印文或署押，不問屬於犯人與否，沒收之。


司法院資訊處製作；財團法人民間司法改革基金會備份。
